Inventaris van het archief van de Stadhouderlijke Secretarie, (c.1600) 1747-1795
Nationaal Archief, Den Haag
- Stukken betreffende de handel van de Republiek, meer in het bijzonder verband houdende met de aan de stadhouder gedane opdracht om voorstellen te doen ter verbetering van de vervallen toestand van de handel., 2
  - Reacties op voorstellen, 2.2
    - Uiteenzetting getiteld: "Ontwerp om den vervallen koophandel en scheepvaart der Vereenigde Nederlanden te herstellen" met "Aanhangsel" en lijst van de te heffen invoerrechten en uitvoerrechtenen andere bijlagen van een onbekende, gedrukt., Ongedateerd, midden 18e eeuw; 547; 2 banden
      Overgegeven aan de stadhouder onder de zinspreuk "in magnis voluisse sat est".
    - Uiteenzetting betreffende de middelen tot verbetering van de handel en de vaart op Spanje., Ongedateerd, 18e eeuw.; 548; 1 stuk
  - Verzameling verslagen en andere stukken betreffende de handel en nijverheid van de Republiek, waarvan de meeste gediend hebben bij de voorstellen van de stadhouder tot herstel van handel., 2.3
    - Stukken betreffende de binnenlandse handel., 2.3.1
      - Lijst van resoluties van de Staten van Holland waarbij vrijstelling of vermindering van lasten worden vastgesteld voor verschillende produkten over de jaren, alfabetisch volgens de produkten., 1750 - 1771; 549; 1 stuk
      - "Aanspraak" van Hollandse kooplieden aan de prinses-gouvernante betreffende de achteruitgang van de handel. Gedrukt., 1758; 550; 1 stuk
      - Brief van E. de Baussay aan (de raadpensionaris van Holland) met rapport betreffende de toestand van de handel van de Republiek., 1759; 551; 1 omslag
      - Stukken betreffende de toenemende duurde van de granen in Holland en de verbetering van die toestand o.a. door het stilleggen van geneverstokerijen., 1771; 552; 1 omslag
      - Noteringen van de graanbeurs te Rotterdam, gedrukt; met aantekeningen in handschrift., Juni - augustus 1772; 553; 1 omslag
      - Stukken betreffende de geschillen tussen de magistraten en schippersgilden van Amsterdam en Haarlem over het recht van vrij laden en lossen van Haarlemse beurtschippers te Amsterdam. Afschriften., 1790; 554; 1 omslag
      - Staten van het aantal ponden kaas en wol jaarlijks gewogen op de wagen in de West-Friese steden en dorpen en op Texel en Wieringen, in de jaren., 1781 - 1790; 555; 1 omslag
    - Stukken betreffende de buitenlandse handel, 2.3.2
      - Stukken betreffende de buitenlandse handel van Holland, deels afschriften, deels gedrukt., 1747 - 1758; 556; 1 omslag
      - Brieven met bijlagen van Gerard Westerwijk aan de stadhouder en raadpensionaris P. Steyn betreffende de buitenlandse handelsbetrekkingen van de republiek., 1748, 1749; 557; 1 omslag
      - ---, 558
      - Stukken betreffende de verzoeken van kooplieden te Amsterdam en suikerraffineerders in de Republiek aan de Staten-Generaal om vrije in- en uitvoer van ruwe en in het buitenland geraffineerde suiker, 1751. 1754; 559; 2 omslagen
      - Memorie van de luitenant-admiraal Cornelis Schrijver overgegeven aan de prinses-gouvernante betreffende de mogelijkheid tot het heffen van invoerrechten ten bate van 's lands kas., 1752; 560; 1 stuk
      - Stukken betreffende de handel van de Nederlanders met Portugal., 1753, 1755; 561; 1 omslag
      - ---, 562
      - Memorie van J. Goodrichs voor raadpensionaris P. Steyn betreffende het sluiten van een handelsverdrag tussen de Republiek en Engeland, afschrift, 1753; 563; 1 stuk
        Origineel in archief Steyn nr. 43, afschrift in Fagel nr. 1851.
      - Lijsten van de "cours van aangeeving" van goederen voor de inkomende en uitgaande rechten bij de admiraliteiten van Amsterdam en op de Maas, toegezonden aan de stadhouder., 1754; 564; 1 omslag
      - Secrete resolutie van de Staten-Generaal en missive van A.E. Ruys, burgemeester van Venlo aan griffier Fagel betreffende de belemmering van de handel op de Maas door de koning van Pruisen n.a.v. de oprichting van een tolcomptoir te Kessel; met bijlagen, afschriften., 1754; 565; 1 omslag
      - Verslag van J.A.K. te Groningen betreffende het bezoek van de koning van Pruisen aan de stad Emden in verband met de bevordering van de handel van die stad; met bijlagen., 1755; 566; 1 stuk
      - ---, 567
      - Rekest van kooplieden in hout te Dordrecht, Amsterdam en Zaandam aan de Staten van Holland en de Staten-Generaal betreffende de hoge invoerrechten op hout geheven door die provincies Brabant en Vlaanderen in de zuidelijke Nederlanden, gedrukt., 2e helft 18e eeuw, na 1756; 568; 1 omslag
      - Stukken betreffende het verzoek van de Engelse minister om de handel van de Republiek op de Franse koloniën in Amerika te staken., 1758; 569; 1 omslag
      - Stukken betreffende een verbod van de uitvoer van as, mest, beer en vuilnis naar de Oostenrijkse Nederlanden., 1768; 570; 1 omslag
      - Resolutie van de Staten van Holland betreffende de uitvoer van hooi voor prins Karel van Lotharingen naar de Oostenrijkse Nederlanden genome in, 1771; 571; 1 stuk
      - ---, 572
      - Besluit, genomen ter vergadering van "equipanten op de West-Indiën" te Amsterdam (in de handel op West-Indië geïnteresseerde kooplieden) betreffende opgave van de staat van hun schepen aan de advocaat-fiscaal van de admiraliteit te Amsterdam, J.S. van der Hoop, afschrift., 1781; 573; 1 stuk
      - Brief van A. de St. Saphorin aan de Staten-Generaal betreffende een bijdrage van de handelsschepen naar de Oostzee in de kosten van bakens bij de ingang van de Sont vanaf het Kattegat, afschrift., 1782; 574; 1 stuk
      - Rekest van kooplieden en ingezetenen van Amsterdam aan de Staten-Generaal betreffende bescherming van handel en zeevaart, gedrukt., 1785; 575; 1 katern
      - Rekest van kooplieden handelende in metalen in Amsterdam aan de stadhouder betreffende intrekking van het verbod van uitvoer van de door hen verhandelde metalen; met bijlagen, Ongedateerd, midden 18e eeuw; 576; 1 omslag
      - Plakkaten van de Staten-Generaal betreffende een verbod van de invoer van buitenlands laken en andere wollen stoffen, behalve "gemengede kleuren" afgekondigd 1614, 1643. 1650 en 1663, afschriften, 18e eeuw; 577; 1 omslag
      - Stukken betreffende de handel van de steden Emden en Hamburg, ongedateerd, 2e helft 18e eeuw; 578; 1 omslag
    - Stukken betreffende de nijverheid., 2.3.3
      - Stukken betreffende de bescherming van de lakenindustrie, de katoendrukkerij, suikerraffinaderijen, touwslagerijen, zeepziederijen en de industrie in het algemeen in Holland., 1737, 1748 - 1753 en ongedateerd; 579; 1 omslag
      - Resoluties van de Staten van Holland betreffende de protectie van de Nederlandse textiel-industrie; met bijlagen, afschriften, deels gedrukt, 1749, 1752. 1753 en ongedateerd; 580; 1 omslag
      - Stukken betreffende de kalkbranderij in de Republiek., 1750 - 1754; 581; 1 omslag
      - Ordonnantie op het bontwerkersgilde te Rotterdam., 2e helft 18e eeuw; 582; 1 stuk
      - Stukken betreffende de toestand van de verschillende industrieën in de Republiek en voorstellen tot verbetering daarvan, met retroacta vanaf 1706., 1751 - 1759; 583 - 595; 17 omslagen
        - Stukken met retroacta betreffende de Nederlandse en buitenlandse industrieën,1706 - 1758 en ongedateerd, 583
        - Verhandelingen van Tollozau betreffende de industrie met inventaris van de stukken1751, 1752, 584
        - Verhandeling betreffende de linnenindustrie van linnenfabrikanten en gildemeesters te Kampen, ingezetenen van Twente en C. Swertner te Haarlem.1751, 1752, 585
        - Verhandeling betreffende de zijdeindustrie van commissarissen van de zijdemanufacturen in Amsterdam en een verzoekschrift aan de stadhouder van werklieden in de zijdeindustrie en van ingezetenen van Amsterdam.1751, 1752, 586
        - Verzoekschrift aan de stadhouder van schepenen en vroedschappen van de Ban van Krommenie en fabrikanten van zeildoek te Kommenie,1751, 587
        - Verhandeling betreffende de azijnindustrie door J. Blom1751, 588
        - Stukken betreffende de suikerraffinaderijen, 1751 - 1759 en Ongedateerd, 589
        - Verzoekschrift aan de prinses-gouvernante van meester-papiermakers, afschriften1751, 590
        - Stukken betreffende de lakenindustrie,1752 en ongedateerd, 591
        - Verhandeling van C. Swertner betreffende de damastindustrie te Haarlem.1752, 592
        - Briefwisseling van de Larrey met diverse personen betreffende de industrie in het algemeen.1752 en ongedateerd, 593
        - Verhandelingen betreffende de industrie in het algemeen van W.P. Cops, J. Barnaart, A. Lamberts en Thomas Hope te Haarlem; met bijlage en retroacta.1753 en ongedateerd., 594
        - Verhandeling van Jacob le Jolle betreffende de tabaksindustrie en handel in de Republiek,ongedateerd., 595
      - Verzoekschrift van vier glastbazerijen te Dordrecht, Rotterdam, Middelburg en Amersfoort aan de Staten-Generaal. Afschrift., 1751; 596; 1 stuk
      - Memorie betreffende de lijmziederij te Amsterdam, z.d.; 597; 1 stuk
      - ---, 598
      - Lijst van retroacta van de Staten van Holland betreffende het steken van turf in de provincie Holland, over de jaren 1544 - 1764, ongedateerd, 2e helft 18e eeuw; 599; 1 stuk
      - Rapport betreffende de veenlanden in Oostenrijks Vlaanderen, 1771; 600; 1 katern
    - Stukken betreffende de visserij, 2.3.4
      - Stukken betreffende de grote en kleine visserij, Ongedateerd, ongeveer 1749 - 1755; 601; 1 omslag
      - Brief van President en Raden van het Hof van Holland en Zeeland aan de Staten van Holland betreffende de ontoereikendheid van de plakkaten betreffende de haringvangst insake het sorteren van de haring; met bijlagen., 1750; 602; 1 omslag
      - Stukken betreffende de Grote visserij en de Groenlandse en Straat-Davidse visserij in Holland, 1750 - 1752 en ongedateerd; 603; 1 omslag
      - Ordonnantie van de Staten van het kwartier Zutphen op de visserij. Gedrukt, 1754; 604; 1 stuk
      - Naamlijst van het haringschepen met hun boekhouders en stuurlieden van de Maas en het Noorderkwartier van Holland, gedrukt, 1768; 605; 1 band
      - Plakkaten, ordonnanties, contracten en andere stukken betreffende de "grote" (haring) visserij en -handel, deels afschriften, deels gedrukt., 1756 - 1755, 1774; Ongedateerd, 18e eeuw; 606; 1 omslag
      - Lijsten van retroacta en resoluties van de Staten-Generaal betreffende de haringvangst en een verbod van de uitvoer van haringtonnen, hoepen etc. Van de jaren 1601 - 1755, 1769, Ongedateerd, 2e helft 18e eeuw; 607; 1 omslag
- Stukken verzameld door de stadhouder in verband met zijn functie als stadhouder van verschillende provincies., 3
  - Stukken betreffende meerdere provincies tegelijk., 3.1
    - Register houdende aantekeningen betreffende de wijze van nominatie en aanstelling van burgemeesters, schepenen en ander leden van de regering van de steden in de verschillende provinciën over de jaren., 1747 - 1758; 608; 1 deel
      Met alfabetische index.
    - "Electieboeken", registers van benoemingen van burgemeesters, schepenen, leden van de vroedschap en ambachtsbesturen in de verschillende provincies door stadhouder Willem V, 1766 - 1781; 609 - 611; 3 delen
      Met alfabetische indices op persoonsnamen.
      - Van de leden inde vroedschap van de steden Holland, Zeeland en Utrecht.1766 - 1776, 609
      - Van burgemeesters, schpenen en leden in de vroedschap van staden in Gelderland en Holland en van ambachten in Holland.1766 - 1781, 610
      - Van burgemeesters, schepenen, leden in de vroedschap van steden in Zeeland, Utrecht, Friesland, Overijssel en Groningen.1766 - 1777, 611
  - Gelderland, 3.2
    - Provinciale ambten, lidmaatschap van de provinciale staten en afvaardiging naar de generaliteitscolleges., 3.2.1
      Voor stukken betreffende de afvaardiging naar de kwartiersvergaderingen zie onder stedelijke zaken Zutphen de nrs. 660 en 661 betreffende de graafschap Zutphen.
      - Stukken betreffende de bezwaren gerezen in de stad Zutphen tegen de aanstelling van Willem IV tot erfstadhouder, kapitein- en admiraal-generaal in Gelderland en de hem daarbij verleende rechten., 1747; 612; 1 omslag
      - Verslag van de gemeensman Barend de Waal van zijn actie in de magistraat van Elburg voor de aanstelling van de prins van Oranje tot erfstadhouder, op verzoek van burgers van deze stad, met verklaringen van Eybert Jansen Nijeboer, Joannes Stuurman, Diederik Hissink en Hendrik Reverse Prijs., 1748; 613; 1 stuk
      - Stukken betreffende de verdeling van ambten in de provincie van de commissiën ter Staten-Generaal voor de provincie Gelderland., 1677 - 1758; 614; 1 omslag
      - Advies van het kwartier Veluwe aan de (landdag van Gelderland) betreffende het nieuwe regeringsreglement., 1748; 615; 1 stuk
      - Memorie van B. Graaf van Welderen, ambtenaar van het kwartier van Nijmegen, gericht aan de stadhouder, ter verdediging tegen beschuldiging van ambtsmisbruik, 1750; 616; 1 stuk
      - Memorie van B.J. Verstege, burgemeester van Zutphen, gericht aan de landdag van Gelderland betreffende de benoeming van de heer Van der Steen, burgemeester van de stad Tiel, tot Raad en Rekenmeester van Gelderland, afschrift., 1759; 617; 1 stuk
      - Resolutie van de Staten van Gelderland betreffende het ceremonieel bij de eedsaflegging van stadhouder Willem V in de Staten, concept., 1766; 618; 1 stuk
      - Stukken betreffende de geschillen tussen ridderschap en steden van het kwartier van Nijmegen over de magistraatsbestelling gedurende de minderjarigheid van de stadhouder., 1759 - 1761; 619; 1 pak
      - Rapport betreffende het dijkgraafschap van de Veluwe., Ongedateerd, 18e eeuw; 620; 1 stuk
    - Provinciaal bestuur, 3.2.2
      - Provinciaal bestuur in het algemeen, 3.2.2.1
        - Bij de stadhouder ingekomen brieven van en van de stadhouder uitgaande brieven aan gewestelijke en ander bestuurders in Gelderland., 1766 - 1784; 621 - 637; 16 omslagen
          - Ridderschap van Gelderland, incompleet.Ongedateerd, Einde 18e eeuw, 621
          - Staten van het kwartier van Nijmegen.1766, 1769, 622
          - Gecommitteerden uit de Provinciale Staten van Gelderland.1766, 1767, 1769, 623
          - Gedeputeerde Staten van Gelderland.1767, 624
          - Gedeputeerde Staten van het kwartier van Nijmegen.1769, 625
          - Z. van Tengnagell van Bronckhorst, lid van de staten voor het kwartier van Nijmegen.1764, 626
          - W. van Haersolte te Arnhem, lid van de ridderschap.1767, 627
          - Hof van Gelderland.1766 - 1768, 1770 - 1771, 628
          - Rekenkamer van Gelderland.1756, 1757, 1767, 1769, 629
          - De momber van Gelre en Zutphen.1766, 630
          - J.A. van Heeckeren te Arnhem, gecommitteerde voor de grensregeling met Munster.1766, 631
          - F.J. van Heeckeren, landdrost te Zutphen.1766, 1767, 632
          - J.H.S. baron van Nagell van Ampsen, landdrost te Zutphen.1767, 1768, 633
          - J.W. van Welderen, ambten, richter en Dijkgraaf van de Nederbetuwe.1771, 634
          - Brieven van en aan de Staten en Raden van Gelre en Zutphen.1766 - 1767, 635
          - Curatoren van de Academie te Harderwijk.1770, 1771, 636
          - Rector en professoren van de Academie te Harderwijk.1789, 637
      - Bijzondere onderwerpen van provinciaal bestuur, 3.2.2.2
        - Regeringsregelment voor de provincie Gelderland, gedrukt., 1750; 638
        - Extracten uit landdagrecessen van de Staten van Gelderland over de jaren 1671 - 1675, 1741 - 1753, afschriften., Ongedateerd, 2e helft 18e eeuw; 639; 1 omslag
        - Stukken betreffende de financiën van de drie Gelderse kwartieren., 1737 - 1789; 640 - 642; 1 omslag, 1 band, 1 pak
          - 1737 - 1747, 640
          - 1751 - 1788, 641
          - 1779 - 1789, 642
        - Stukken betreffende de belastingen in de provincie Gelderland., 1753 - 1766; 643 - 645; 1 band, 2 stukken
          - Reglement uitgevaardighd door de prinses-gouvernante op het heffen van de belasting genaamd het "Klokkeslag" in de Neder-Betuwe, gedrukt.1753, 1754, 643; 1 band
          - Rapport betreffende een geschil binnen het kwartier van Nijmegen betreffende belastingezaken, afschrift.1758, 644; 1 stuk
          - Rekesten gericht aan de stadhouder en aan het kwartier van Nijmegen door de landscommandeur en commandeuren van de Duitse Orde in Utrecht, betreffende ontheffing van de belasting op hun goederen.1766, 645; 1 stuk
        - Stukken betreffende het geschil tussen de provincies Gelderland en Utrecht over de grenzen van de provincies binnen de heerlijkheid "De Marsch" (bij Rhenen), overgegeven aan de stadhouder als bemiddelaar in dit geschil, 1779 met retroacta., Ongedateerd, 12e eeuw - 1777; 646 - 649; 2 banden, 2 pakken
          - 1122 - 1777, 646; 1 band
          - 1380 - 1777, 647; 1 band
          - 1761 - 1777, 648; 1 pak
          - 1777 - 1779, 649; 1 pak
        - Aantekening betreffende de verpanding van ambten en de tol van Lobith aan het hertogdom Kleef., Ongedateerd, 2e helft, 18e eeuw; 650; 1 stuk
        - Stukken betreffende jachtzaken van de provincie Gelderland, met retroacta van 1549., 1750 - 1784; 651; 1 pak
        - Reglement betreffende de militaire jurisdictie in de provincie Gelderland, gedrukt., 1787; 652; 1 katern
        - Rapporten en kaarten betreffende de Lek, de Nederrijn, de IJssel en de Maas., 1749 - 1770; 653., I, II; 2 pakken
          Zie ook nrs. 751, 752 en 975
          - 1740 - 1754, 653I
          - 1771 - 1795, 653II
        - Stukken betreffende het geschil tussen regenten van de stad Nijmegen onderling over aanstelling en salariëring van professoren te Harderwijk, met retroacta betreffende de Gelderse hogeschool over 1647 - 1737., 1757; 654; 1 omslag
        - Resolutie van de magistraat van Zutphen betreffende de militaire maatregelen te nemen bij de ontvangst van de stadhouder in de landdag te Zutphen, afschrift., 1747; 655; 1 stuk
    - Provinciale deelname aan het bestuur van de generaliteit, 3.2.3
      - Stukken betreffende het overleg in de provincie Gelderland over de voorgestelde versterking van leger en vloot., 1755 - 1759; 656; 1 omslag
      - Resolutie van de Staten van Gelderland en advies van het kwartier Zutphen aan de Staten van Gelderland betreffende bevorderingen tot generaal door de Staten-Generaal met name die van de prins van Oranje, 1735, 1742, afschriften., Ongedateerd, 2e helft 18e eeuw; 657; 1 omslag
    - Rechtspraak, 3.2.4
      - Rekest gericht aan de stadhouder door Frans Carel, vrijheer van Zoë tot Wissen, om volgens het landrecht voor het hof van Gelderland berecht te worden bij de executie van aangekochte goederen; met bijlagen., Ongedateerd, 18e eeuw; 658; 1 stuk
    - Stedelijke zaken, 3.2.5
      - Zutphen, 3.2.5.1
        - Bij de stadhouder ingekomen brieven van en van de stadhouder uitgaande brieven aan burgemeesters, schpenen en raden van Zutphen., 1770, 1771; 659; 1 pak
        - Protest van G.J. Schimmelpenninck van der Oye, burgemeester van Zutphen en van de raad Sloet tegen de aanstelling van J.O. van Hasselt tot secretaris van het kwartier van Zutphen, afschriften., 1747; 660; 1 stuk
        - Aantekening betreffende de vervulling van vacante schepenplaatsen in Zutphen, afschrift., 1747; 661; 1 stuk
        - Stukken betreffende het geschil tussen E. Kraaiink en dies door terugkeer uit Indië vrijgeworden slaaf Leander, waarbij de eerste door het gerecht van de stad Zutphen veroordeeld werd omde vijlatingssom te betalen., 1751; 662; 1 omslag
        - Resolutie van de magistraat van de stad Zutphen betreffende het ceremonieel bij de ontvangst van de stadhouder, afschrift., 1766; 663; 1 katern
        - Resolutie van de magistraat van de stad Zutphen betreffende de gebreken van de regering, gedrukt., 1783; 664; 1 katern
        - Stukken betreffende de weigering van gemeenslieden van de stad Zutphen om de door de stadhouder aangestelde Mr. E.J. Croockens in hun college op te nemen en hun steun aan het beginsel van de volkssouvereiniteit., 1783 - 1786; 665; 1 omslag
      - Tiel, 3.2.5.2
        - Sententie van het gerecht van de stad Tiel in de zaak tegen Isaäk Steven van Deelen tot Schonenburgh wegens poging tot doodslag van zijn schoonvader, afschrift., 1761; 666; 1 stuk
      - Nijmegen, 3.2.5.3
        - Bij de stadhouder ingekomen brieven van en van de stadhouder uitgaande brieven aan burgemeesters, schepenen, en raden van Nijmegen., 1766 - 1770; 667; 1 pak
        - Notulen van de kerkeraad te Nijmegen betreffende een verzoek om "handopening" aan de magistraat van die stad., 1748; 668; 1 omslag
        - Stukken betreffende de magistraat en de magistraatsbestelling van Nijmegen, met retroacta en lijsten van retroacta vanaf 1442., 1754 - 1757; 669; 1 omslag
        - Stukken betreffende het geschil van de kerkeraad van de Gereformeerde Kerk te Nijmegen en Marcus Jacobus Broen, predikant aldaar, met de vrijmetselaar Leonhardt Arent Merkes en diens broer Frans Christiaan wegens de weigering door de genoemde predikant de gebroeders als lidmaten aan te nemen, met retroactum van 1753., 1762, 1763; 670; 1 omslag
        - Stukken betreffende het geschil tussen J.C. Copes van Hasselt, momber van Gelderland, en schepenen van de stad Nijmegen over de criminele jurisdictie aldaar., 1766; 671 - 672; 2 pakken
          - Deel 1, 671
          - Deel 2, 672
      - Arnhem, 3.2.5.4
        - Bij de stadhouder ingekomen van en van de stadhouder uitgaande brieven van burgemeesters, schepenen en raden van Arnhem., 1766 - 1768, 1770, 1771; 673; 1 pak
        - Stukken betreffende de magistraatsbestelling in Arnhem en Nijmegen., 1749 en Ongedateerd; 674; 1 omslag
      - Harderwijk, 3.2.5.5
        - Rekest van Jan Wittop en Jan Schutte te Harderwijk gericht aan de prinses-gouvernante betreffende het houden van godsdienstige bijeenkomsten; met bijlagen., 1752; 675; 1 omslag
        - Reglement van de kerkeraad van Harderwijk op het houden van godsdienstoefeningen., Ongedateerd, 18e eeuw; 676; 1 stuk
      - Elburg, 3.2.5.6
        - Bij de stadhouder ingekomen brieven van en van de stadhouder uitgaande brieven aan burgemeesters, schepenen en raden van Elburg., 1766 - 1768; 677; 1 omslag
      - Hattem, 3.2.5.7
        - Bij de stadhouder ingekomen brieven van en van de stadhouder uitgaande brieven aan bestuurders van Hattem., 1767 - 1770; 678 - 680; 4 omslagen
          - B.J. Daendels, hoofdschout1767, 678
          - W.M.J. van Renesse, schout1768, 679
          - ---, 680
      - Doesburg, 3.2.5.8
        - Bij de stadhouder ingekomen brieven van en van de stadhouder uitgaande brieven aan burgemeesters, schepenen en raden van Doesburg., 1767, 1770; 681; 1 omslag
      - Lochem, 3.2.5.9
        - Bij de stadhouder ingekomen brieven van en van de stadhouder uitgaande brieven aan burgemeesters, schepenen en raden van Lochem., 1767, 1770; 682; 1 pak
      - Wageningen, 3.2.5.10
        - Bij de stadhouder ingekomen brieven van en van de stadhouder uitgaande brieven aan burgemeesters, schepenen en raden van Wageningen., 1766 - 1771; 683; 1 pak
      - Doetinchem, 3.2.5.11
        - Bij de stadhouder ingekomen brieven van en van de stadhouder uitgaande brieven aan burgemeesters, schepenen en raden van Doetinchem., 1767, 1771; 684; 1 pak
      - Groenlo, 3.2.5.12
        - Bij de stadhouder ingekomen brieven van burgemeester, schepenen en raad van Groenlo., 1766, 1768; 685; 1 omslag
  - Holland, 3.3
    - Provinciale ambten, lidmaatschap van de provinciale staten en afvaardiging naar de generaliteitscolleges., 3.3.1
      - Lidmaatschap van de provinciale staten van afvaardiging naar de generaliteitscolleges, 3.3.1.1
        - Staten van salarissen en andere inkomsten van de leden van de colleges van Gecommitteerde Raden in het Noorder- en Zuiderkwartier van Holland., 1750; 686; 1 omslag
        - ---, 687